【裁判字號】    97,交上更(一),24
【裁判日期】    970408
【裁判案由】    公共危險
【裁判全文】
臺灣高等法院臺南分院刑事判決    97年度交上更(一)字第24號
上  訴  人  臺灣臺南地方法院檢察署檢察官
被      告  乙○○即黃郁升
選任辯護人  查名邦律師
上列上訴人因被告公共危險案件，不服臺灣臺南地方法院94年度
交訴字第56號中華民國94年8月22日第一審判決（起訴案號：臺
灣臺南地方法院檢察署92年度偵緝字第1256號），提起上訴，經
最高法院發回更審，本院判決如下：
    主  文
原判決撤銷。
乙○○駕駛動力交通工具肇事，致人受傷而逃逸，處有期徒刑捌
月，減為有期徒刑肆月，如易科罰金以銀元佰元即新台幣玖佰
元折算壹日。
    事  實
一、乙○○（原名黃郁升）於民國（下同）91年10月8日11時40
    分左右，駕駛車牌號碼C7-1815號自小客車，沿臺南市○○
    路○段，由東往西方向行駛，行經該路段與永華六街之交岔
    路口時，因疏未注意轉彎車應讓直行車先行，且未注意車前
    狀況，適有甲○○騎乘車牌號碼KD7-791號機車，沿永華路
    二段同向在前行駛，乙○○竟貿然自同向甲○○所騎機車左
    前方向右急轉彎，而擦撞甲○○所騎乘之機車，致甲○○人
    車倒地後，受有左手肘及左膝部擦傷之傷害（過失傷害部分
    經甲○○撤回告訴，檢察官另為不起訴處分確定）。詎乙○
    ○於肇事後未立即停車察看，對被害人甲○○採取任何必要
    之救護措施，或留在現場處理車禍相關事宜，竟基於肇事逃
    逸之犯意，迅速駕車逃離現場。經甲○○記下車號報警處理
    後，始經警循線查獲上情。
二、案經台南市警察局第六分局報告臺灣臺南地方法院檢察署檢
    察官偵查起訴。
    理  由
一、按被告以外之人於審判外之陳述，雖不符刑事訴訟法第159
    條之1至之4之規定，而經當事人於審判程序同意作為證據，
    法院審酌該言詞陳述或書面陳述作成時之情況，認為適當者
    ，亦得為證據。刑事訴訟法第159條之5第1項定有明文。查
    證人即被害人甲○○、證人即被告之姐黃子玲、證人陳森川
    等人分別警詢或偵查中之證述，雖均係被告以外之人於審判
    外之陳述，惟檢察官、被告及辯護人於原審及本院審判程序
    同意作為證據，且該等供述證據係由職司犯罪調查、偵查之
    警方及檢察官依法定正當程序作成，查無顯不可信之情狀，
    本院審酌上情認屬適當，依上開規定，自得為證據。另道路
    交通事故現場圖、道路交通事故調查報告表、現場及車損照
    片、行政院衛生署臺南醫院診斷證明書、交通部公路總局嘉
    義區監理所臺南監理站檢送車牌號碼C7-1815號自小客車之
    違規紀錄等文書，經查該等文書並無何故意登載不實之顯不
    可信情況，依刑事訴訟法第159條之4各款之規定亦得採為證
    據，合先敘明。
二、訊據被告乙○○矢口否認有何上述犯行，辯稱：本件交通事
    故發生當時，伊並未使用上述自小客車，更未駕駛上開自小
    客車行經肇事地點，本件應係被害人誤記車號所致，伊無駕
    車肇事致人受傷而逃逸之行為云云。
三、經查：
（一）被害人甲○○於91年10月8日11時40分許，騎乘車牌號碼
      KD7-791號機車，沿臺南市○○路○段由東向西行駛，行
      經永華路二段與永華六街口，遭同方向行駛之車牌C7-181
      5號白色中華三菱廠牌自小客車，右轉北向進入永華六街
      之際，疏未注意擦撞被害人所駕駛之重型機車，造成被害
      人人車倒地並受有左手肘及左膝部擦傷之傷害，詎該自小
      客車於肇事致被害人受傷後，竟未停車協助救護，旋駕車
      逃逸，嗣因被害人及路人分別記下車號、車型、顏色後，
      並經該名路人寫下肇事者車號交由告訴人報案，始循線查
      獲被告乙○○之事實，業經證人甲○○於警詢及檢察官偵
      查中指證甚詳（見92年度他字第662號卷第5-7頁、92年度
      偵緝字第1256號卷第33、80頁），證人甲○○於原審審理
      時並結證稱：其於警詢及偵查中所述均實在（見原審卷第
      91頁），其前後陳述均大致相同，且有道路交通事故調查
      報告表、事故現場及肇事車輛蒐證照片26張附卷可憑（見
      他字第662號卷第14-25頁），而被害人甲○○因本件車禍
      受有上述傷害，有行政院衛生署臺南醫院91年10月8日診
      斷證明書在卷為憑（見他字第662號卷第13頁）。另經臺
      灣臺南地方法院檢察署檢察官命被告駕駛車號C7-1815號
      自小客車至該署，經檢察官勘驗結果，該車右後車身有凹
      痕，離地約77公分，右後車身刮痕起點離地約73公分，經
      以之比對被害人車號KD7-791號機車結果，與該車主要擦
      撞受損之車籃部位，其低處距地65公分、高處距地84公分
      ，二者高度分布大致相符，分別有勘驗筆錄二份及勘驗照
      片數幀在卷可按（見偵緝字第1256號卷第43-46頁、第83-
      86頁）。最高法院本次發回意旨認兩車碰撞之撞擊位置未
      予明確認定。本院乃再傳喚證人甲○○到庭，請其明確指
      出撞擊位置。證人甲○○於本院更審時結證稱：「（問：
      你之前在本院準備程序有說過；你機車前方籃子的左下角
      【如偵他卷第16頁上圖的籃子】與對方車子右後方保險桿
      【如同卷第21頁上圖的位置】擦撞，然後你的機車車身因
      擦撞衝力與對方汽車加油孔旁邊的板金也有撞擊的痕跡，
      位置如同上卷第21頁下圖所示是否如此？）對的」（見本
      院更字卷第69-70頁），並證稱：「被告的自用小客車有
      擦撞我的機車。我當時沒有看到被告的人，但是從車外看
      車內就是一個男生開車的。我到第四分局製作筆錄完後，
      我回到平豐路家裡，剛好被告乙○○也開車到那邊下車，
      因為被告與其女友也住在平豐路那邊，剛好是在我家的隔
      壁而已。（問：你曾經說過你當時有記下被告的車號及看
      清車身顏色，這都實在嗎？）實在。（問：你也說過另外
      有個路人記下車號將紙條拿給你對否？）對的。（問：路
      人所記下的車號與你所看到的車號是否一樣的？）是一樣
      的。（問：那張紙條何在？）因為我後來不想告被告了，
      所以我將紙條丟了。（問：你後來為何不想告被告？）我
      想說給年輕人一個機會。另外我也在上班」等語（見本院
      更字卷第68-69頁），佐以上開物理跡證所顯示二車之撞
      痕、高度、位置等分布，均與被害人於警詢報案時所述二
      車行向、碰撞位置極為吻合，益足認本件車號C7-1815號
      自小客車確係肇事車輛無訛。衡諸被害人甲○○與被告素
      不相識，無任何宿怨仇隙，被害人應無羅織誣陷被告之可
      能或必要。再者，於本件案發後，雖被告否認犯罪而未予
      被害人任何賠償，惟被害人因本身所受傷勢並非嚴重，從
      而在未經和解情況下，即主動表明不再追究之意思及撤回
      對被告之告訴（包含傷害及肇事逃逸）（見他字第662號
      卷第8頁、偵緝字第1256號卷第34頁、原審卷第92頁，及
      本院更審卷第69頁），然被害人於偵查中仍一再堅稱肇事
      者車號係其與一名路人共同記下，不可能有誤等語，更足
      認被害人並無誣指被告之動機與可能，足見其證詞之可信
      度甚高，所指訴者應屬實在而可採信。
（二）被告乙○○雖以被害人有可能誤記車號等語為辯解。惟查
      ，本件被害人甲○○於車禍受傷後，隨即自行前往醫院治
      療，並於同日下午前往警局報案並製作筆錄，而斯時距離
      案發時間不過數小時，正值被害人記憶最清晰之時刻，衡
      情尚無因時間久遠而淡忘或誤記車號之可能；參以被害人
      於第一次警詢時，及往後歷次偵訊中，均一再強調有路人
      與其共同記下肇事者車號，略謂：「我倒地時，該車還沒
      有離開我視線，因此我記住肇事車輛號牌，另還有一名好
      心女士將我扶起，同時告訴我肇事車輛號牌」、「（案發
      後）有路人來扶我起來，路人有跟我說該自小客車的車號
      是C7-1815號，和我看到的車牌號碼是一樣的」、「當時
      我被撞到時，該自小客車尚未完全轉過去，所以我有看到
      車牌及廠牌」、「我有看到（肇事者的車輛），記下車牌
      、顏色及廠牌，那個將我扶起的路人，也看見是C7-1815
      號的車牌，他還寫在一張紙條上交給我，只是紙條後來我
      弄掉了」、「（問：當時有無記下車號？）當時我自己有
      抄下來，別人也有幫我抄車號」等語（見他字第662號卷
      第6頁反面、偵緝字第1256號卷第33、80頁、原審卷第89
      頁），可見被害人之證詞明確且堅定，同時參照卷附案發
      當時警員所拍攝之現場照片，可知斯時天候為晴、日間有
      自然光線，視野良好，亦經被害人於警詢所供明（見他字
      第662號卷第5頁），被害人及該名路人處此條件下，實難
      認有誤記相同車號之可能；復佐以目前全臺自小客車數量
      已達數百萬輛之譜，而依一車一牌照之監理管制規定，全
      臺使用中車牌號碼亦不少於數百萬張，惟本件被害人所目
      擊之車牌「C7-1815號」車輛，其車籍登記資料經查亦係
      設於本件案發地點即臺南市，衡以被害人並非從事監理業
      務之專門人員，焉有可能事前知悉該車牌之使用人係設籍
      臺南市？由此更足認被害人於案發時所記下之肇事者車號
      ，並非出於誤記甚明。
（三）證人即被告胞姐黃子玲雖證稱：「被告在台北工作，91年
      7月份有回來過，再來91年11月中旬」等語（見他字第662
      號卷第10頁），然與被告所供：「（問：91年10月8日你
      人在何處？）我在臺南工作，在永康市崑山科技大學附近
      公司是京焗東離小吃店，工作時間是下午4點至晚上10點
      」、「（問：91年10月8日上午11時40分你在何處？）我
      在家裡睡覺，我家在台南市○○○路○段101號；（平常
      以）騎VCC-941號輕型機車代步」等語（見他字第662號卷
      第35頁背面、第36頁）不符，則證人黃子玲上揭證述，是
      否可採，已有疑義。證人黃子玲又證稱：「該車是我以弟
      弟名義所購買，該車平時均是我在使用」（見他字第662
      號卷第9頁背面）；然與被告所供：「車號C7-1815號自小
      客車是我所有，平時是我姐姐及家人在開，我偶爾也開，
      但我肯定當天（91年10月8日）不是我開的」（見偵緝字
      第1256號卷第41頁）、「（車號C7-1815號自小客車）88
      年買車，起先係我在使用，半年後我去工作，就比較少使
      用，都是我姐姐、媽媽在使用」（見偵緝字第1256號卷第
      94頁）等語不相符合，則該車究是否黃子玲所有，平時係
      由黃子玲使用云云，亦非無疑。證人黃子玲又證稱：「（
      肇事當日即91年10月8日）我人在台南市○○路195號志光
      補習班上班，車子也是停在該地點附近」（見他字第662
      號偵卷第9頁背面）、「（91年10月8日）我當天上午8點
      40餘分到公司，車子一直放在台南醫院旁巷子的停車格內
      」（見他字第662號卷第36頁）、「當天（91年10月8日）
      車子是我開的，我通常在中午12點至下午1點，將車開出
      去吃飯；91年10月8日係我用車，但是確定如果是我用車
      ，上午9點以前會將車停妥，停妥之後就要等到中午12時
      至下午1時半才會開車回家吃飯。這期間不可能使用我自
      己的車」（見他字第662號卷第46頁），嗣又改口稱：「
      該車我於91年10月間某日將該車拿到臺南市○○路○段某
      當鋪典當，直至同年10月底才將車取回；（91年10月8日
      ）可能不是我開的，車子可能是當舖的人開的，事後我再
      補呈當舖資料（檢察官諭三天內補呈當舖資料及證人姓名
      年籍地址）」（見他字第662號卷第46頁），惟迄未提出
      具體典當事證。嗣再改口稱：「91年10月10日以前車子我
      很肯定都是我在使用，所以我肯定91年10月8日那天是我
      開的，當天除了中午吃飯以外，我都是在補習班上班，車
      子確實停在上新光三越中山店對面的道路上」（見偵緝字
      第1256號卷第40頁）等語，則系爭自小客車於91年10月8
      日期間是否有典當情事，或是由黃子玲所使用，前後所述
      ，並不一致。且經檢察官函查證人黃子玲案發當日上班及
      停車紀錄結果，黃子玲於案發當日上午9時8分打卡上班後
      ，直至同日晚間7時4分始打卡下班；而車號C7-1815號自
      小客車於案發當日，卻曾自上午8時20分起，迄10時20分
      止，經人停放於臺南市○○路收費停車格內2小時，並已
      繳清停車費，有臺南市志光補習班92年9月18日南志字第
      92104號、及臺南市政府交通局92年5月22日南交局管字第
      0921750835-0號函各一份在卷可參（見他字第662號卷第
      39、48頁）。經檢察官提示台南市交通局函時，證人黃子
      玲始改稱：「我當日上午7時多將車停在那邊，去找一個
      朋友，在上班8點4、50分以前就將車開走，至於他們為何
      這樣記錄，我就不知道了」（見偵緝字第1256號卷第40、
      41頁），前後反覆不定，迴護被告之意甚明，然黃子玲當
      日係在補習班上班，應可確定。
（四）被告雖供稱：「91年10月8日該輛車不是我在使用，我那
      時人不在台南，我在91年10月11日才回來台南，之前我是
      在台北工作，是擺路邊攤」；然經檢察官質以「為何如此
      確定91年10月11日才回台南，之前都是在台北？」，被告
      則沈默不語（見偵緝字第1256號卷第95頁、原審卷第99頁
      ）；經檢察官再質以「91年10月初你是否有使用該車時」
      ，被告稱：「91年10月初我有回來（台南），但是我不確
      定那段時間我是否有使用該車」等語（見偵緝字第1256號
      卷第95頁），言詞閃爍，顯係避重就輕，復與被告上揭已
      供明：「（問：91年10月8日人在何處？）我在台南工作
      ，在永康市崑山科技大學附近公司是京焗東離小吃店」等
      語（見他字第662號卷第35頁背面）不符，即被告辯稱於
      91年10月8日伊不在台南云云，難以採信。由上開被告及
      證人黃子玲前後矛盾之供詞及上述調查結果，足認證人黃
      子玲陳稱案發當日肇事車輛係由伊所使用云云，顯係迴護
      被告之詞，不足援為有利於被告之認定。況經臺灣臺南地
      方法院檢察署函調車牌號碼C7-1815號自小客車自掛牌時
      起迄今之交通違規紀錄，據覆稱：該車自掛牌後，除遭逕
      行舉發之交通違規外，其餘於90年7月13日、91年9月25日
      、92年2月7日、5月30日、10月25日之交通違規駕駛人均
      為被告本人簽名，有交通部公路總局嘉義區監理所臺南監
      理站93年2月12日嘉監南字第0930002867號函暨所附舉發
      單、舉發照片等件在卷足憑（見偵緝字第1256號卷第58-
      69頁），更足認本件車號C7-1815號自小客車，長期以來
      均由被告本人所使用，案發當日亦係由其駕駛使用無訛。
      故被告辯稱車牌號碼C7-1815號自小客車事發當日（即91
      年10月8日）不是伊駕駛，不知是何人駕駛云云，為卸責
      之詞，委無足採。
（五）證人甲○○於原審94年8月8日審理時雖證稱：與伊所騎之
      機車發生擦撞之自小客車車牌之前方英文字母伊已忘記，
      只記得後面係1815號，該小客車為銀色（見原審卷第89、
      92頁）。惟查原審上開審理期日距案發之91年10月8日已
      近三年，證人甲○○是否猶仍記憶當時之車牌號碼，殊值
      可疑。而被告所有自小客車為白色車輛與被害人所述銀色
      車輛同屬淺色系，每個人對白色與銀色之認知難免混淆，
      被害人前後所述車輛顏色不符部分尚難認被害人之指訴有
      何嚴重矛盾。且被害人於警偵訊時已證述：「我倒地時，
      該車還沒有離開我視線，因此我記住肇事車輛號牌」、「
      （案發後）有路人來扶我起來，路人有跟我說該自小客車
      的車號是C7-1815號，和我看到的車牌號碼是一樣的」、
      「當時我被撞到時，該自小客車尚未完全轉過去，所以我
      有看到車牌及廠牌」；「我有看到（肇事者的車輛），記
      下車牌、顏色及廠牌」等語（見他字第662號卷第6頁背面
      、偵緝字第1256號卷第33、80頁），顯見被害人確有記住
      肇事車輛號牌，並非完全依賴該路人的傳述，是被害人於
      原審所述：會知道完整之車牌號碼是因為路人幫伊記下來
      等語，與其上揭所述不符，或因時間經過，記憶模糊所致
      。又證人甲○○另證稱：「（問：警方詢問時為何不將字
      條交給警方？）因為警方問我時，我不知道將該紙條放在
      那裡去了」（見原審卷第93頁），然被害人係於91年11月
      28日第2次警詢時始告知警員，有路人同時告訴她肇事車
      輛號牌（見他字第662號卷第6頁背面），該次筆錄距事發
      當日已一月餘，且因每人之注意程度不同，被害人未保存
      該紙條，尚不足認定被害人於警偵訊時所供即為不實在。
      證人甲○○於原審所證：「（問：你看到被告駕駛車牌號
      碼C7-1815號自小客車為何會通知警方來？）因為當時都
      找不到那部車子及駕駛人，所以我看到那部車我很氣，就
      找警察來。」等語（見原審卷第94頁）。查被害人於事發
      當日即告知警方肇事車輛之車牌號碼（見他字第662號卷
      第5頁背面），並非因無法尋獲肇事者而心生氣憤，以致
      在路旁發現車牌號碼後四碼為「1815」號之自用小客車，
      即率然指認與其發生擦撞之自小客車車牌號碼，不足為被
      告有利之認定。另證人甲○○於本院更審時復結證稱：「
      被告的自用小客車有擦撞我的機車。我當時沒有看到被告
      的人，但是從車外看車內就是一個男生開車的。我到第四
      分局製作筆錄完後，我回到平豐路家裡，剛好被告乙○○
      也開車到那邊下車，因為被告與其女友也住在平豐路那邊
      ，剛好是在我家的隔壁而已。（問：你曾經說過你當時有
      記下被告的車號及看清車身顏色，這都實在嗎？）實在。
      （問：你也說過另外有個路人記下車號將紙條拿給你對否
      ？）對的。（問：路人所記下的車號與你所看到的車號是
      否一樣的？）是一樣的。（問：那張紙條何在？）因為我
      後來不想告被告了，所以我將紙條丟了。（問：你後來為
      何不想告被告？）我想說給年輕人一個機會。另外我也在
      上班」等語（見本院更字卷第68-69頁）。
（六）關於兩車擦撞位置在何處：證人甲○○於偵查中證稱：「
      （問：車輛何處受損？）機車左前踏板撞痕、前菜籃撞凹
      、左後視鏡撞掉」（見他字第662號卷第5頁背面）、「我
      的機車車頭有去撞到自小客車的右後保險桿，我的車籃及
      手把有去擦撞到自小客車的右後車身」等語（見偵緝字第
      1256號偵卷第33頁），但證人甲○○於原審則證稱：「（
      問：撞擊點是在何處？）我的機車籃去碰到對方之保險桿
      。」等語（原審卷第90頁）。最高法院本次發回意旨認兩
      車碰撞之撞擊位置未予明確認定。經再傳喚證人甲○○到
      庭，請其明確指出撞擊位置。證人甲○○於本院更審時結
      證稱：「（問：你之前在本院準備程序有說過；你機車前
      方籃子的左下角【如偵他卷第16頁上圖的籃子】與對方車
      子右後方保險桿【如同卷第21頁上圖的位置】擦撞，然後
      你的機車車身因擦撞衝力與對方汽車加油孔旁邊的板金也
      有撞擊的痕跡，位置如同上卷第21頁下圖所示是否如此？
      ）對的」（見本院更字卷第69-70頁），是證人甲○○於
      原審之證述，應僅係為簡略之陳述，不能遽認即無其他碰
      撞痕跡。再證人陳森川於檢察官92年6月22日偵查中及原
      審94年8月8日審理時證稱：91年3月25日該車來保養時，
      當時並未照相，但全車都有刮痕，該車右後車門的毀損及
      凹陷都是在91年就有的等語（見他字第662號卷第45頁背
      面，原審卷第73頁）。然查該車既未照相存證，證人又係
      從事汽車保養之專業人員，每日接觸車輛甚多，如何能詳
      細記憶每位顧客車輛，究為一年或三年前之凹損或擦痕？
      係何時造成？又該證人僅籠統證稱全車刮痕，究為若干刮
      痕？是否包含系爭與被害人機車擦撞之刮痕？並不明確；
      另檢察官勘驗該自小客車之時間為93年1月30日（見偵緝
      字第1256號卷第43頁），距事發當日已有1年3月餘，該自
      小客車業經無數次清洗、或天候關係，或其他人為因素，
      或勘驗時未特別注意，致未記載碰撞烤漆殘留等其他微物
      跡證，與經驗法則無違，實不足為被告有利之認定。
（七）綜上所述，依上列諸多事證資料顯示，被告乙○○確有於
      上開時地駕駛自用小客車，因疏未注意而擦撞被害人甲○
      ○所駕機車，致甲○○人車倒地受傷害後，竟未立即停車
      察看，對被害人採取任何必要之救護措施，或留在現場處
      理車禍相關事宜，竟萌駕車逃逸之意思駕車離去之犯行，
      洵堪認定，應依法論科。
四、查被告乙○○駕駛動力交通工具肇事，致人受傷而逃逸，核
    係犯刑法第185條之4之駕駛動力交通工具肇事致人死傷而逃
    逸之罪。原審疏未詳查遽為被告無罪判決之諭知，容有未洽
    ，檢察官上訴意旨據此指摘原判決不當，為有理由，自應由
    本院將原判決予以撤銷改判，期臻妥適。爰審酌被告肇事後
    逃逸，惡性非輕，被告之品行、智識程度、及一再狡詞否認
    犯罪，設詞掩飾之犯罪後態度等一切情狀，量處有期徒刑8
    月。又被告犯罪時間在96年4月24日以前，合於中華民國96
    年罪犯減刑條例第2條第1項第3款減刑之規定，而依法減其
    宣告刑2分之1，減為有期徒刑4月。按行為後法律有變更者
    ，適用行為時之法律。但行為後之法律有利於行為人者，適
    用最有利於行為人之法律，現行刑法第2條第1項定有明文。
    被告行為後，刑法已於94年2月2日修正公布，並於95年7月1
    日施行，其中刑法第41條亦經修正，修正前第41條第1項前
    段規定：「犯最重本刑為5年以下有期徒刑以下之刑之罪，
    而受6個月以下有期徒刑或拘役之宣告，因身體、教育、職
    業、家庭之關係或其他正當事由，執行顯有困難者，得以1
    元以上3元以下折算1日，易科罰金。」，又其行為時之易科
    罰金折算標準，依修正前罰金罰鍰提高標準條例第2條前段
    （現已刪除）規定，就其原定數額提高為1百倍折算1日，則
    被告行為時之易科罰金折算標準，應以銀元3百元折算1日，
    經折算為新臺幣後，應以新臺幣9百元折算1日。而修正後刑
    法第41條第1項前段則規定：「犯最重本刑為5年以下有期徒
    刑以下之刑之罪，而受6個月以下有期徒刑或拘役之宣告者
    ，得以新臺幣1千元、2千元或3千元折算1日，易科罰金。」
    ，比較修正前、後之易科罰金折算標準，以95年7月1日施行
    前之規定，為較有利於被告，則應依刑法第2條第1項前段，
    適用修正前刑法第41條第1項前段規定，定其折算標準，爰
    併諭知如易科罰金，以銀元3百元即新台幣9百元折算1日。
據上論斷，應依刑事訴訟法第369條第1項前段、第364條、第299
條第1項前段，刑法第185條之4，修正前刑法第41條，中華民國
96年罪犯減刑條例第2條第1項第3款、第7條、第9條，廢止前罰
金罰鍰提高標準條例第2條，判決如主文。
本案經檢察官林炎昇到庭執行職務。
中    華    民    國    97    年    4     月    8     日
                  刑事第一庭    審判長法  官  黃崑宗
                                      法  官  夏金郎
                                      法  官  王明宏
以上正本證明與原本無異。
如不服本判決，應於收受本判決後十日內向本院提出上訴書狀。
其未敘述上訴理由者並得於提起上訴後十日內向本院補提理由書
狀（均須按他造當事人之人數附繕本）「切勿逕送上級法院」。
                                      書記官  黃全忠
中    華    民    國    97    年    4     月    8     日
附錄本判決論罪科刑法條：
中華民國刑法第184條之4：
駕駛動力交通工具肇事，致人死傷而逃逸者，處6月以上5年以下
有期徒刑。


司法院資訊處製作；財團法人民間司法改革基金會備份。
